Inventaris van het archief van de Nederlandse Ambassade in Kameroen, 1965-1974
Nationaal Archief, Den Haag
- 10
600 42
600 43
610.22 44
610.22 45
610.22 46
610.22 47
610.22 48
610.22 49
610.22 50
610.22 51
610.3 52
610.3 53
610.3 54
610.3 55
610.3 56
610.3 57
610.3 58
610.3 60
610.3 61
610.30 59
611.1 63
611.7 62
611.7 64
611.7 65
612.1 66
613.211.0 73
613.211.0 13 3
613.211.0 140
613.211.21 67
613.211.41 68
613.212.2 69
613.212.2 70
613.212.2 71
613.411.41 72
614.04 79
614.1 74
614.1 75
614.51 77
614.51 78
614.52 76
668 80
712.2 81
810.3 84
811.2 85
812 83
817.37 82
900 13 0
911.0 127
911.0 128
911.0 129
911.21 8 8
911.21 90
911.21 91
911.21 98
911.23 89
911.24 93
911.26 97
911.3 96
911.30 86
911.30 94
911.30 95
911.31 87
911.32 92
912.20 10 8
912.20 99
912.20 10 0
912.20 101
912.20 102
912.20 103
912.20 104
912.20 105
912.20 107
912.20 109
912.20 110
912.20 111
912.20 112
912.20 113
912.20 114
912.20 115
912.20 116
912.20 117
912.20 118
912.20 119
912.20 122
912.20 121
912.20 122
912.20 123
912.20 124
912.20 125
912.20 126
913.1 106
913.3 131
913.3 138
913.3 141
913.3 142
921.10 132
996 134
996 135
996 136
996 137
996 139
Concordans verwijzend naar het geheim archief van de Nederlandse Ambassade in Kameroen te Yaoundé over de periode 1965 - 1974
101 143
281 145
322.33 146
610.3 148
614.51 1 47
817 149
911 151
911.30 144
911.30 150
911.30 15 3
912.10 152
Beschrijving van de series en archiefbestanddelen
- Algemeen archief, A.
  - Algemeen, 0.
    - Dossierinventaris van het archief van de Nederlandse Ambassade in Kameroen over de periode 1965 - 1974., 1989; 1; 1 stuk
    - Agenda's van ingekomen en uitgegane stukken., 1965 - 1974; 2-9; 8 delen
      - 1965-1966, 2
      - 1967, 3
      - 1968 - 1969 okt. 03, 4
      - 1969 okt. 06 - 1970, 5
      - 1971, 6
      - 1972 jan. - nov. 20, (t/m agendanr. 3015)., 7
      - 1972 nov. 20 - 1973 nov. 30, (t/m agendanr. 2725)., 8
      - 1973 nov. 30 - 1974, 9
    - Index op ingekomen open-, code- en telexberichten en brieven aan het Nederlandse Ministerie van Buitenlandse Zaken en vice versa (accusatiekaarten)., 1965 - 1974; 10; 1 pak
  - Organisatie, 1.
    - Stukken betreffende de dienstreizen van de ambassadeur en ander personeel van de Nederlandse Ambassade in Kameroen naar diverse plaatsen in Kameroen., 1965 - 1968; 11; 1 omslag
    - Stukken betreffende de organisatie van de Nederlandse posten in Kameroen, Gabon en Tsjaad., 1965 - 1973; 12-17; 8 omslagen
      - Ambassade te Kameroen. 1965 - 1973, 12-14
        - Verplaatsing van de Nederlandse Ambassade te Leopoldville naar Yaoundé, 1965, 12
        - Inspectiebezoeken door de inspecteur buitenlandse dienst, 1968 - 1973, 13
        - Beveiliging van het ambassadepersoneel, 1970 - 1971, 14
      - Consulaat Douala te Kameroen, 1965 - 1971, 15
      - Consulaat Fort-Lamy te Tsjaad, 1965 - 1971, 16
      - Consulaat Port-Gentil te Gabon, 1970 - 1973, 17
  - Protocol, 2.
    - Stukken betreffende de benoeming, aanstelling en terugroeping van de ambassadeurs van de Nederlandse Ambassade in Kameroen, J.B.S. Lankamp, W.S.J. Campagne en L.G. Gelpke., 1966 - 1972; 18; 1 omslag
    - Stukken betreffende aangelegenheden met betrekking tot het Nederlands Koninklijk Huis., 1966 - 1973; 19-20; 2 omslagen
      - Algemeen, 1971 - 1973, 19
      - Huwelijk tussen prinses Beatrix en Claus von Amsberg en het huwelijk prinses Margriet met Pieter van Vollenhove, 1966 - 1967, 20
  - Juridische aangelegenheden, 3.
    - Stukken betreffende de nationaliteitswetgeving in Kameroen., 1961 - 1975; 21-22; 2 omslagen
      - Algemeen, 1961 - 1975, 21
      - Nationaliteit van de gehuwde vrouw, 1964 - 1973, 22
    - Stukken betreffende de toetreding van diverse landen tot internationale verdragen., 1964 - 1974; 23; 1 omslag
    - Stukken betreffende de moord op twee Zwitserse zendelingen in Kameroen en de berechting van de daders., 1965; 24; 1 omslag
    - Stukken betreffende het strafrecht in Kameroen., 1967 - 1974; 25; 1 omslag
    - Stukken betreffende de uitwijzing van vreemdelingen uit Kameroen., 1969 - 1971; 26; 1 omslag
  - Openbare orde, 4.
    - Stukken betreffende restrictieve maatregelen door Kameroen voor de afgifte van visa aan onderdanen van derde landen, die eerder Zuid-Afrika, Zimbabwe of de Portugese gebiedsdelen bezocht hebben., 1969 - 1974; 27; 1 omslag
  - Waterstaat, verkeer en vervoer, verbindingen en elektronica, 5.
    - Stukken betreffende verkeers- en vervoersaangelegenheden van Kameroen., 1959 - 1974; 28-40; 5 pakken en 8 omslagen
      - Havens en havenwerken. 1959 - 1974, 28-29
        - 1959-1971, 28; pak
        - 1972-1974, 29; pak
      - Luchtvaartaangelegenheden. 1960 - 1974, 30-36
        - Luchtvaartovereenkomsten tussen Kameroen en andere landen. 1960 - 1974, 30-31
          - Diverse landen, 1962 - 1974, 30
          - Nederland, 1960 - 1972, 31; pak
        - Vliegrampen in Kameroen, 1962 - 1967, 32
        - Luchtvaartberichtgeving over Kameroen, 1965 - 1971, 33
        - Luchtvaartmaatschappijen. 1965 - 1974, 34-35
          - Diverse luchtvaartmaatschappijen, 1965 - 1974, 34
          - Air Afrique, 1970 - 1972, 35
        - Oprichting van de nationale Kameroense vliegtuigmaatschappij Camair en onderhandelingen over de aankoop van F 27 vliegtuigen van de Nederlandse vliegtuigfabriek Fokker, 1969 - 1974, 36; pak
      - Wegenbouw, 1968 - 1972, 37
      - Spoorwegaangelegenheden. 1968 - 1974, 38-39
        - Algemeen, 1969 - 1974, 38; pak
        - Verbetering en uitbreiding van het spoorwegennet (Transcamerounais), 1968 - 1974, 39
      - Nationale scheepvaartmaatschappij, 1969 - 1974, 40
    - Stukken betreffende de ontwikkeling van de telecommunicatie in Kameroen., 1965 - 1974; 41; 1 omslag
  - Economie, arbeid, 6.
    - Economie, 6.1.
      - Algemeen, 6.1.1.
        - Stukken betreffende de algemene economische berichtgeving over Kameroen., 1965 - 1974; 42-43; 1 pak en 1 omslag
          - 1965-1968, 42; pak
          - 1968-1974, 43
        - Stukken betreffende de economische betrekkingen tussen Kameroen en andere landen., 1965 - 1974; 44-51; 8 omslagen
          - Diverse landen, 1967 - 1974, 44
          - Frankrijk, 1967 - 1974, 45
          - Italië, 1965 - 1971, 46
          - Joegoslavië, 1967 - 1970, 47
          - Tsjaad, 1966 - 1971, 48
          - Verenigd Koninkrijk, 1970 - 1971, 49
          - Verenigde Staten, 1968 - 1970, 50
          - West-Duitsland, 1970, 51
        - Stukken betreffende de technische en economische hulpverlening aan Kameroen door diverse landen en organisaties., 1965 - 1975; 52-61; 3 pakken en 7 omslagen
          - Diverse landen, 1965 - 1975, 52
          - België, West-Duitsland, Italië en Spanje, 1967 - 1975, 53
          - Frankrijk, 1966 - 1974, 54
          - Nederland. 1965 - 1974, 55-60
            - Algemeen. 1965 - 1974, 55-56
              - 1965-1969, 55; pak
              - 1970-1974, 56
            - College Bary voor middelbaar onderwijs te Batouri, 1966 - 1970, 57
            - Reactie van Kameroen op de Nederlandse strategie met betrekking tot ontwikkelingssamenwerking, 1969, 58
            - Tuinbouwcentrum te Dschang, 1970 - 1973, 59; pak
            - Uitbreiding van de overeenkomst voor economische en technische samenwerking tussen Nederland en Kameroen, 1970 - 1974, 60
          - United Nations Development Programme (UNPD), 1966 - 1974, 61; pak
      - Geld, bank- en beurswezen, kredietwezen, 6.1.2.
        - Stukken betreffende de buitenlandse investeringen in Kameroen., 1965 - 1974; 62; 1 omslag
        - Stukken betreffende het bankwezen in Kameroen., 1966 - 1974; 63-65; 3 omslagen
          - Algemeen, 1966 - 1974, 63
          - Europese Investeringsbank, 1968, 64
          - Afrikaanse Ontwikkelingsbank, 1970 - 1974, 65
      - Openbare geldmiddelen, 6.1.3.
        - Stukken betreffende de begroting van Kameroen., 1966 - 1974; 66; 1 omslag
      - Goederen, 6.1.4.
        - Stukken betreffende de in- en uitvoerrechten in Kameroen., 1960 - 1966; 67; 1 omslag
        - Stukken betreffende de handels- en economische overeenkomsten en verdragen tussen Kameroen en andere landen., 1965 - 1970; 68; 1 omslag
        - Stukken betreffende onderhandelingen over de verkoop van vliegtuigen van de Nederlandse viegtuigenfabriek Fokker aan Kameroen., 1967 - 1974; 69-71; 1 pak en 2 omslagen
          - Algemeen. 1967 - 1974, 69-70
            - 1967-1969, 69
            - 1970-1974, 70; pak
          - Bijlagen, 1969 - 1971, 71; omslag
        - Stukken betreffende de internationale monetaire situatie en de maatregelen van Kameroen met betrekking tot het internationale betalingsverkeer., 1969 - 1971; 72; 1 omslag
        - Stukken betreffende moeilijkheden bij de invoer van goederen in Kameroen., 1969 - 1973; 73; 1 omslag
      - Productie en consumptie, 6.1.5.
        - Stukken betreffende de Cameroons Development Corporation., 1966 - 1974; 74; 1 pak
        - Stukken betreffende de ontwikkeling van de landbouw in Kameroen., 1966 - 1974; 75; 1 omslag
        - Stukken betreffende de ontwikkeling van de industrie in Kameroen., 1967 - 1974; 76-78; 3 omslagen
          - Mijnbouw, 1967 - 1971, 76
          - Oliewinning, 1967 - 1974, 77
          - Energieproductie, 1974, 78
        - Stukken betreffende het derde vijfjarenplan van Kameroen voor de periode 1971 - 1976., 1968 - 1973; 79; 1 omslag
    - Arbeid, 6.2.
      - Stukken betreffende de vakverenigingen in Kameroen., 1966 - 1973; 80; 1 omslag
  - Sociale aangelegenheden, 7.
    - Stukken betreffende de hulpverlening door Nederland aan noodlijdende gebieden in Afrika., 1968 - 1974; 81; 1 omslag
  - Culturele aangelegenheden en onderwijs, 8.
    - Stukken betreffende de kerk, missie en zending in Kameroen., 1965 - 1974; 82; 1 omslag
    - Stukken betreffende het onderwijs in voormalig Frans Equatoriaal Afrika en de onderwijsproblemen in Oost-Kameroen., 1968; 83; 1 omslag
    - Stukken betreffende het verlenen van medewerking door Nederland aan een museumproject in Kameroen naar aanleiding van een studiebezoek van prins Claus aan dit land., 1973 - 1974; 84; 1 omslag
      Openbaarheid beperkt tot 1 januari 2039
    - Stukken betreffende maatregelen in Kameroen inzake het behoud van de historische en culturele waarden., 1974; 85; 1 omslag
  - Staatkunde, landsverdediging, internationale organisaties, 9.
    - Staatkunde, 9.1.
      - Stukken betreffende de ontwikkelingen in de binnenlandse politiek van Kameroen., 1965 - 1974; 86-97; 2 pakken en 10 omslagen
        - Algemeen, 1965 - 1970, 86
        - Politieke partijen, 1965 - 1969, 87; pak
        - Vicepresident, 1965 - 1970, 88
        - Kabinet, 1965 - 1974, 89
        - Staatshoofd president Ahidjo. 1965 - 1974, 90-91
          - Algemeen, 1966 - 1970, 90
          - Redevoeringen en interviews, 1965 - 1974, 91
        - Verkiezingen, 1967 - 1970, 92
        - Parlement van Kameroen, 1967 - 1973, 93
        - Viering van de tienjarige onafhankelijkheid van Kameroen, 1969 - 1970, 94
        - Politieke onrust in Kameroen, met name de arrestatie en berechting van onder andere de bisschop van Nkongsamba, Albert Ndongmo, 1970 - 1974, 95; pak
        - Binnenlandse politiek, 1971 - 1974, 96
        - Binnenlands bestuur, 1972 - 1973, 97
      - Stukken betreffende de ontwikkelingen in de buitenlandse politiek van Kameroen., 1965 - 1974; 98-129; 32 omslagen
        - Bezoeken van buitenlandse staatshoofden aan Kameroen, 1965 - 1970, 98
        - Diplomatieke betrekkingen met diverse landen. 1965 - 1974, 99-126
          - Algemeen, 1965 - 1974, 99
          - Canada, 1968 - 1972, 100
          - Centraal-Afrikaanse Republiek, 1968 - 1970, 101
          - China, 1970 - 1974, 102
          - Congo-Brazzaville, 1970 - 1971, 103
          - Congo-Kinshasa, 1968 - 1972, 104
          - Equatoriaal-Guinea, 1968 - 1970, 105
          - Europa, 1971, 106
          - Finland, 1970, 107
          - Frankrijk, 1965 - 1974, 108
          - Gabon, 1968 - 1974, 109
          - Israël, 1971 - 1973, 110
          - Libië, 1969, 111
          - Midden-Oosten, 1967 - 1974, 112
          - Nederland. 1969 - 1974, 113-114
            - 1969-1970, 113
            - 1974, 114
          - Nigeria, 1967 - 1974, 115
          - Oeganda, 1971, 116
          - Oost-Duitsland, 1971 - 1973, 117
          - Portugal, 1970 - 1971, 118
          - Roemenië, 1970, 119
          - Senegal, 1971 - 1974, 120
          - Sovjet-Unie, 1968 - 1974, 121
          - Tsjaad, 1969 - 1973, 122
          - Verenigd Koninkrijk, 1968 - 1973, 123
          - Verenigde Staten, 1969 - 1974, 124
          - West-Duitsland, 1971, 125
          - Zuid-Afrika, 1971, 126
        - Reactie van Kameroen op de ontwikkelingen in Zimbabwe, 1966 - 1970, 127
        - Ontwikkelingen in Nigeria en het verlenen van medewerking aan de evacuatie van Nederlanders in verband met de burgeroorlog in dit land, 1967 - 1970, 128
        - Houding van Kameroen met betrekking tot het apartheidsvraagstuk in Zuid-Afrika, 1970, 129
      - Stukken betreffende het opstellen van politieke jaarrapporten over Kameroen over de jaren 1965 - 1973., 1965 - 1974; 130; 1 omslag
      - Stukken betreffende de activiteiten van Centraal-Afrikaanse groeperingen., 1968 - 1974; 131; 1 omslag
    - Landsverdediging, 9.2.
      - Stukken betreffende de legerleiding van Kameroen., 1966 - 1968; 132; 1 omslag
    - Internationale organisaties, 9.3.
      - Stukken betreffende de relatie van Kameroen tot internationale organisaties., 1965 - 1974; 133-141; 3 pakken en 6 omslagen
        - Douane en Economische Unie voor Centraal Afrika (UDEAC), 1965 - 1974, 133
        - Europese Gemeenschappen. 1965 - 1974, 134-137
          - Europese Economische Gemeenschap (EEG). 1965 - 1974, 134-136
            - Algemeen, 1971 - 1974, 134
            - Totstandkoming van een verdrag tussen de EEG en achttien geassocieerde Afrikaanse landen en Madagaskar over de instelling van een ontwikkelingsfonds (Associatieverdrag van Yaoundé). 1965 - 1974, 135-136
              - Eerste conventie gesloten te Yaoundé, 1965 - 1974, 135
              - Tweede conventie gesloten te Yaoundé, 1969, 136; pak
          - Europees Parlement, 1970 - 1973, 137; pak
        - Organisation Commune Africaine Malgache et Mauricienne (OCAMM), 1966 - 1974, 138; pak
        - International Cotton Advisory Committee (ICAC), 1967 - 1971, 139
        - Verenigde Staten van Centraal-Afrika (UEAC), 1968 - 1972, 140
        - Organisatie voor Afrikaanse Eenheid (OAU), 1971 - 1974, 141
      - Stukken betreffende de deelname van Kameroen aan de Conferentie van Niet-gebonden Landen., 1969 - 1973; 142; 1 omslag
- Geheim archief, B.
  - Organisatie, 1.
    - Stukken betreffende overleg over de positie van het Nederlandse bedrijf Damen Shipyards te Port Gentil in Gabon in verband met de eventuele benoeming van de plaatselijke directeur tot honorair consul., 1984; 143; 1 omslag
  - Protocol, 2.
    - Nota van ambassadeur J.B.S. Lankamp inzake een onderhoud met de vicepresident van Gabon tijdens het aanbieden van geloofsbrieven., 1967; 144; 1 stuk
    - Stukken betreffende het buitenlandse corps diplomatique in Kameroen., 1968 - 1970; 145; 1 omslag
  - Juridische aangelegenheden, 3.
    - Stukken betreffende een smokkelaffaire waarbij een vrachtvliegtuig met uit Nederland afkomstige wapens een noodlanding in Kameroen maakt., 1966 - 1968; 146; 1 omslag
  - Economie, 6.
    - Stukken betreffende een onderhoud met president Bongo van Gabon inzake problemen met de Nederlandse gemeenschap van Shell-medewerkers te Port Gentil en Gamba., 1969; 147; 1 omslag
    - Stukken betreffende problemen inzake de deelname van de Nederlandse Financierings Maatschappij voor Ontwikkelingslanden (FMO) aan de Societé Camerounaise des Pêches Maritimes (SIPEC)., 1975; 148; 1 omslag
  - Culturele aangelegenheden, 8.
    - Stukken betreffende de positie van de kerk in Kameroen., 1973; 149; 1 omslag
  - Staatkunde, 9.
    - Stukken betreffende de binnenlandse politieke ontwikkelingen in de diverse landen., 1966 - 1971; 150-151; 2 omslagen
      - Equatoriaal-Guinea, 1971, 150
      - Tsjaad, 1966 - 1970, 151
    - Stukken betreffende een eventueel staatsbezoek van president Ahidjo van Kameroen aan Nederland., 1968 - 1974; 152; 1 omslag
    - Stukken betreffende plannen van Nederland voor het verlenen van humanitaire hulp aan vluchtelingen uit Biafra via Kameroen., 1970; 153; 1 omslag